【裁判字號】    98,審小上,133
【裁判日期】    981021
【裁判案由】    損害賠償
【裁判全文】
臺灣臺北地方法院民事裁定           98年度審小上字第133號
上  訴  人  乙○○
被上 訴 人  甲○○
上列當事人間損害賠償事件事件，上訴人對於民國98年8月25日
本院臺北簡易庭所為之98年度店小字第756號判決提起上訴，本
院裁定如下：
    主  文
上訴駁回。
第二審訴訟費用新臺幣壹仟伍佰元由上訴人負擔。
    理  由
一、按對於小額程序第一審裁判之上訴或抗告，非以其違背法令
    為理由，不得為之；上訴狀內應記載上訴理由，表明下列各
    款事項︰（一）原判決所違背之法令及其具體內容。（二）
    依訴訟資料可認為原判決有違背法令之具體事實，民事訴訟
    法第四百三十六條之二四第二項、第四百三十六條之二五定
    有明文。又按對於小額程序之第一審裁判提起上訴時，如係
    以第一審判決有不適用法規或適用法規不當為上訴理由時，
    其上訴狀或理由書應有具體之指摘，並揭示該法規之條項或
    其內容。若係成文法以外之法則，應揭示該法則之旨趣；其
    為經驗法則、證據法則者，亦應具體指摘揭示該經驗法則或
    證據法則；倘為司法院解釋或本院之判決，則應揭示該判解
    之字號或其內容，上訴狀或理由書如未依此項方法表明者，
    即難認為已對小額程序之第一審判決之違背法令有具體之指
    摘，其上訴自難認為合法，最高法院七十一年台上字第三一
    四號及七十年度台上字第七二０號判例參照。再按為貫徹小
    額程序之簡速性，避免因上訴或抗告費時，不符訴訟利益，
    小額事件之裁判原則上宜於第一審確定，惟第一審裁判如有
    違背法令情事者，為保障當事人權益，自應許其上訴或抗告
    於第二審，故明定對於小額程序之第一審裁判，非以其違背
    法令為理由，不得上訴或抗告，從而如仍為上訴，即屬上訴
    不合程式，第二審法院應依同法第四百三十六條之三二第二
    項準用第四百四十四條第一項以裁定駁回之。
二、上訴意旨略以：被上訴人係臺北縣永和市○○路一三一號二
    樓寶神火鍋店之早班經理，於九十六年三月六日下午三時三
    十五分許，在上開火鍋店內，因消費糾紛與口角衝突，被上
    訴人基於傷害之故意，徒手毆打上訴人，致上訴人受有左手
    腕瘀腫挫傷等傷害，惟因被上訴人與證人之不實陳述，而誤
    導案情云云。
三、經查，依上訴人於上訴狀內所記載之上訴理由，無非係就被
    上訴人是否有故意或過失行為傷害上訴人之事實爭執，此等
    皆為原審之事實認定、證據取捨之問題，業經原審認定詳確
    ；上訴人既未表明原判決有違背之法令及其具體內容，或具
    體指摘原審判決有何不適用法規或適用不當之情形，復無指
    明所違背之法規、法則、司法解釋或最高法院判例，且就整
    體訴訟資料亦無從認定原判決有何違背法令之具體事實，難
    認已於上訴狀內依法表明原審判決如何具體違背法令，揆諸
    前揭說明，應認上訴人提起本件上訴，未具上訴之合法程式
    ，其上訴自難認為合法，自應裁定駁回其上訴。
四、本件第二審訴訟費用，確定為如主文第2項所示金額。
五、據上論結，本件上訴為不合法，依民事訴訟法第436條之32
    第1項、第2項、第444條第1項前段、第436條之19第1項、第
    95條、第78條，裁定如主文。
中    華    民    國    98    年    10    月    21    日
                  民事第六庭  審判長法  官  朱漢寶
                                    法  官  張瑜鳳
                                    法  官  吳定亞
以上正本係照原本作成。
本裁定不得抗告。
中    華    民    國    98    年    10    月    21    日
                                    書記官  張婕妤


司法院資訊處製作；財團法人民間司法改革基金會備份。
